臺灣高雄地方法院刑事判決　　　　　　　100年度訴字第952號
公　訴　人　臺灣高雄地方法院檢察署檢察官
被　　　告　杜明南
選任辯護人　湯東穎律師（法律扶助基金會）
被　　　告　吳老權
選任辯護人　洪千琪律師
被　　　告　夏萬守
選任辯護人　高慶福律師（法律扶助基金會）
上列被告因違反毒品危害防制條例等案件，經檢察官提起公訴（
100 年度偵字第13660 、18741 號），本院判決如下：
    主  文
杜明南共同運輸第三級毒品，處有期徒刑柒年拾月。扣案如附表
一編號1 至編號8 所示之物均沒收。未扣案如附表一編號9 所示
之犯罪所得新臺幣壹拾萬元，應與吳老權、夏萬守及綽號「咖啡
」之成年男子連帶沒收。如一部或全部不能沒收時，應以杜明南
與吳老權、夏萬守及綽號「咖啡」之成年男子之財產連帶抵償。
吳老權共同運輸第三級毒品，處有期徒刑伍年貳月。扣案如附表
一編號1 至編號8 所示之物均沒收。未扣案如附表一編號9 所示
之犯罪所得新臺幣壹拾萬元，應與杜明南、夏萬守及綽號「咖啡
」之成年男子連帶沒收。如一部或全部不能沒收時，應以吳老權
與杜明南、夏萬守及綽號「咖啡」之成年男子之財產連帶抵償。
夏萬守共同運輸第三級毒品，處有期徒刑捌年。扣案如附表一編
號1 至編號8 所示之物均沒收。未扣案如附表一編號9 所示之犯
罪所得新臺幣壹拾萬元，應與杜明南、吳老權及綽號「咖啡」之
成年男子連帶沒收。如一部或全部不能沒收時，應以夏萬守與杜
明南、吳老權及綽號「咖啡」之成年男子之財產連帶抵償。
    事  實
一、杜明南係「金日漁」號漁船（漁船編號：CT1-3546號）船長
    ，吳老權則係在該漁船上與杜明南共同從事海上作業，並按
    1/5 比例取得各該航次獲利之船員。另夏萬守係居間仲介運
    輸毒品入境之人，而真實姓名年籍不詳，綽號「咖啡」之臺
    灣籍成年男子則係欲自大陸地區走私毒品入境之人。其等均
    明知愷他命係毒品危害防制條例第2 條第2 項第3 款所規定
    之第三級毒品，依同條例第4 條第3 項之規定，不得運輸，
    亦屬行政院依據懲治走私條例第2 條第4 項所公告「懲治走
    私條例公告管制物品項目及其數額」之甲項第4 款所列管制
    進出口物品，未經許可不得私運進口入境臺灣地區，詎杜明
    南、夏萬守竟均基於縱私運之管制物品第三級毒品愷他命重
    量為何仍不違背其本意之不確定故意，與「咖啡」共同基於
    運輸第三級毒品、私運管制物品進口之犯意聯絡，由夏萬守
    先於民國100 年2 、3 月間某日，在不詳地點，接受「咖啡
    」之委託，約定夏萬守負責尋找船主自大陸地區載運「咖啡
    」提供之第三級毒品愷他命入境臺灣，事成後夏萬守可取得
    新臺幣（下同）20萬元之報酬，船主則可取得150 萬元之報
    酬。謀議既定，夏萬守即於100 年3 月間某日與杜明南聯繫
    ，洽得杜明南同意載運上開毒品進口，夏萬守並將預定接運
    毒品之地點經緯度，抄寫於杜明南所有之如附表一編號7 所
    示之筆記本內後，即再前往大陸地區，「咖啡」、夏萬守間
    及夏萬守、杜明南間，則以如附表一編號2 至編號5 所示之
    工具相互聯絡，此後夏萬守除以電話將接運細節告以杜明南
    外，另委由其不知情之女友，交付前金30萬元予杜明南（如
    附表一編號8 、9 所示之物，其中2 萬元為夏萬守之女友所
    扣除借用）。100 年4 月25日下午4 時10分許，杜明南駕駛
    「金日漁」號漁船，搭載不知情之印尼籍漁工AMAT RUSLAN
    ABDULGANI （中文譯名阿曼，另經臺灣高雄地方法院檢察署
    檢察官為不起訴處分，下稱阿曼）及原不知情之吳老權，由
    高雄市旗津區旗后漁港出海，嗣於100 年4 月27日凌晨3 時
    許，將「金日漁」號漁船駛至約定之東經117 度10分、北緯
    23度30分海域。而「咖啡」亦將其自大陸地區某地取得，包
    裝於4 袋內之第三級毒品愷他命99包（驗前總毛重103,029
    公克；驗前總淨重99,767.7公克；純度約99% ；驗前純質淨
    重98,770.02 公克；驗餘總淨重99,766.59 公克）起運並交
    付予夏萬守，夏萬守另以漁船載運之方式，於同日凌晨4 時
    許，運送至與杜明南約定之前開海域會合。待確認彼此身分
    後，杜明南即指揮阿曼及吳老權搬運上開第三級毒品愷他命
    ，吳老權見狀始知此次出海係從事非法活動，詎其仍未為反
    對之表示，於已預見所欲接運之物品應係管制物品之毒品，
    而認縱所接運物品確係毒品亦不違背本意之情形下，承繼杜
    明南、夏萬守及「咖啡」等人共同運輸第三級毒品、私運管
    制物品進口之犯意聯絡，接受杜明南之指示，接運夏萬守所
    交付之4 袋第三級毒品愷他命，並將之再以如附表一編號6
    所示之防水塑膠袋包裝後，藏放在「金日漁」號漁船之冷凍
    庫下層。嗣於100 年4 月29日凌晨3 時45分許，杜明南駕駛
    「金日漁」號漁船返回高雄市旗津區旗后漁港，而將上開4
    袋第三級毒品愷他命私運進入臺灣地區之際，為行政院海岸
    巡防署海岸巡防總局南部地區巡防局臺南第一機動查緝隊及
    高雄市政府警察局新興分局持搜索票，先在「金日漁」號漁
    船實施搜索，扣得如附表一編號1 、2 、3 、6 、7 所示之
    第三級毒品愷他命、行動電話、防水塑膠袋及筆記本等物；
    再至杜明南在高雄市○○區○○街247 號之住處實施搜索，
    扣得如附表一編號8 所示之運輸第三級毒品愷他命代價現金
    20萬元；復至夏萬守位在高雄市旗津區永安巷37號之2 住所
    搜索，扣得如附表一編號4 、5 之行動電話及大陸地區行動
    電話資料等物；又於100 年6 月28日下午2 時30分許，在高
    雄市旗津區○○○路850 號5 樓處拘獲夏萬守，而悉全情。
二、案經行政院海岸巡防署南部地區巡防局及高雄市政府警察局
    新興分局報告臺灣高雄地方法院檢察署檢察官偵查起訴。
    理  由
壹、證據能力部分：
    按被告以外之人於審判外之陳述，雖不符刑事訴訟法第159
    之1 至第159 條之4 之規定，而經當事人於審判程序同意作
    為證據，法院審酌該言詞陳述或書面陳述作成時之情況，認
    為適當者，亦得為證據。當事人、代理人或辯護人於法院調
    查證據時，知有第159 條第1 項不得為證據之情形，而未於
    言詞辯論終結前聲明異議者，視為有前項之同意。刑事訴訟
    法第159 之5 定有明文。查本案檢察官、被告於本院審判程
    序時，就本判決其他所引用審判外之言詞或書面陳述，均明
    示同意有證據能力，本院審酌該具有傳聞證據性質之證據，
    其取得過程並無瑕疵，與待證事實具有關聯性，證明力非明
    顯過低，以之作為證據係屬適當，自均得採為認定事實之證
    據。
貳、實體部分：
一、認定事實之理由：
  (一)上揭事實，除被告杜明南、夏萬守主觀所認識運送之第三級
    毒品愷他命數量外，餘均據被告杜明南及夏萬守於偵查時及
    本院審理中、吳老權於本院審理中坦承不諱，並有筆記本內
    頁1 紙（警一卷第10頁）、搜索扣押筆錄（警一卷第28至29
    、45至47、49至51頁）、扣押物品目錄表（警一卷第30至41
    、47、51頁）、通聯調閱記錄單3 份（警一卷第65至67頁）
    、機漁船（含船員）進出港檢查表影本1 紙（警一卷第80頁
    ）、通訊監察譯文（警二卷第5 至6 頁）、通訊監察書（本
    院卷第93至94頁）各1 份、黑色LG品牌行動電話之翻拍照片
    4 張（警一卷第13至14頁）、查獲及扣案物檢驗照片8 張（
    警一卷第84至95頁）、扣案物照片13張（偵一卷第54至58頁
    ）、扣案愷他命99包、LG品牌行動電話（序號：0000000000
    0000000 號，門號：0000000000000 號）、NOKIA 品牌行動
    電話（門號：00000000000 號）、LG品牌行動電話（序號：
    00000000000000000 號，門號：0000000000號）、SAMSUNG
    品牌行動電話（序號：Ｚ0000000000000號，門號：00000000
    00號）各1 具、防水塑膠袋1 批、筆記本1 本（警一卷第41
    頁）、現金20萬元（警一卷第47頁）、電話卡資料2 張（警
    一卷第51頁）可佐。而上開扣案之愷他命99包，經送往內政
    部警政署刑事警察局鑑驗結果，確均含第三級毒品愷他命成
    分（驗前總毛重103,029 公克；驗前總淨重99,767.7公克；
    純度約99% ；驗前純質淨重98,770.02 公克；驗餘總淨重99
    ,766.59 公克）乙節，亦有該局100 年5 月10日刑鑑字第10
    00059050號鑑定書影本1 份附卷可參（偵一卷第40頁）。是
    足認被告等人上開任意性自白與事實相符，堪以採信。
  (二)被告杜明南、夏萬守雖另稱：原約定運輸之第三級毒品愷他
    命僅80公斤，交貨時已包裝好，並不知實係100 公斤云云；
    被告杜明南之辯護人亦為被告杜明南陳稱：卷內監聽譯文亦
    顯示被告等人所談定之數量為80公斤，另20公斤為中國大陸
    接應者趁機加碼，被告杜明南事先並不知情云云。惟運輸毒
    品之刑責非輕，風險甚高，苟如被告夏萬守、杜明南所辯，
    僅有運輸80公斤第三級毒品愷他命之意，且無何等逾越此一
    數量毒品之認識，則其等既甘冒此一風險，賺取利益，並如
    此錙銖必較，實不應對運輸物品之狀態無所聞問，理當於各
    自收受藏放毒品之包裝袋後，再加以清點、確認自己並未運
    送多餘之毒品，始符常情，尤以本案運輸之第三級毒品愷他
    命數量龐大，非經點收，何以確定運輸之重量確為其等所知
    悉之80公斤？然其等均未如此，顯然對於包裝袋內藏放之第
    三級毒品愷他命數量為何，並不在意，益可見運輸之數量80
    公斤或100 公斤，均不違被告杜明南、夏萬守之本意。而上
    開包裝袋內既藏放數量非輕之第三級毒品愷他命，在未清點
    數量之情況下，衡情被告夏萬守、杜明南於主觀上應能預見
    所運輸之數量已逾80公斤，且實際運輸第三級毒品愷他命數
    量已達100 公斤（精確之數量見前述）亦不違其等之本意，
    是其等允諾、收受上開數量之第三級毒品愷他命並私運進口
    之，對於逾其等原約定數量之第三級毒品愷他命，仍具有私
    運屬管制物品之第三級毒品愷他命進口之不確定之故意，甚
    為明確。
  (三)綜上所述，本案事證明確，被告等人運輸第三級毒品及私運
    管制物品之犯行，均堪認定。
二、論罪科刑：
  (一)按愷他命係毒品危害防制條例第2 條第2 項第3 款所定之第
    三級毒品，亦為行政院公告「管制物品項目及其數額」之甲
    項第4 款管制進出口物品，不限其數額，均不得運輸及私運
    進口。又按懲治走私條例第2 條第1 項所謂私運管制物品進
    口，係指由國外或自大陸地區私運管制物品，進入臺灣地區
    而言。復按自大陸地區私運物品進入臺灣地區，或自臺灣地
    區私運物品前往大陸地區者，以私運物品進口、出口論，適
    用本條例規定處斷，為懲治走私條例第12條定有明文。查扣
    案之第三級毒品愷他命99包，係被告等人與「咖啡」共同自
    大陸地區起運，並運抵高雄市旗津區旗后漁港，其等運輸第
    三級毒品及私運管制物品進口之行為皆已完成。是核被告杜
    明南、吳老權及夏萬守所為，係犯毒品危害防制條例第4 條
    第3 項之運輸第三級毒品罪及懲治走私條例第12條、第2 條
    第1 項之準私運管制物品進口罪。而按共同正犯間意思之聯
    絡，不限於事前有所謀議，於行為當時有共同犯意之聯絡者
    ，亦屬之，其表示之方法，亦不以明示通謀為必要，即相互
    間有默示之合致，亦無不可；復不以數人間直接發生者為限
    ，即有間接之聯絡者，亦包括在內（最高法院73年台上字第
    2364號、77年台上字第2135號判例、98年度台上字第130 號
    判決意旨參照）。故被告吳老權雖並未與被告杜明南、夏萬
    守及「咖啡」等人，就運輸第三級毒品、私運管制物品進口
    等情於事前有所謀議，然其於接運第三級毒品愷他命時，已
    萌生與前開之人之共同犯意聯絡，復分擔其後之構成要件行
    為，自難委身事外。又「咖啡」與被告杜明南、吳老權間及
    被告夏萬守與吳老權間，雖就本案犯行均無直接聯絡之情形
    ，然「咖啡」與被告夏萬守間、被告夏萬守與杜明南間、被
    告杜明南與吳老權間，對本案運輸第三級毒品、私運管制物
    品進口之犯行，各有犯意聯絡及行為分擔，其等經由上開間
    接聯絡方式，就前開犯行已有意思合致，並相互為用，而全
    體均有犯意聯絡及行為分擔，揆諸前開說明，均應論以共同
    正犯。另被告等人持有第三級毒品純質淨重20公克以上之低
    度行為，為其等運輸第三級毒品之高度行為所吸收，不另論
    罪。被告等人私運管制之第三級毒品進口，係一行為而觸犯
    運輸第三級毒品及私運管制物品進口之2 罪名，為想像競合
    犯，應從一重之運輸第三級毒品罪處斷。
  (二)另按毒品危害防制條例第17條第2 項規定：「犯第4 條至第
    8 條之罪於偵查及審判中均自白者，減輕其刑。」而自白乃
    對自己之犯罪事實全部或主要部分為肯定供述之謂，且非以
    其係有罪之肯定為必要，縱時日、處所、行為態樣等非構成
    犯罪事實之要素略有不符，或另有阻卻違法、阻卻責任事由
    存在之主張，亦不影響其為自白（最高法院99年度台上字第
    4962號、100 年度台上字第3172號判決意旨可資參照）。查
    被告杜明南、夏萬守於警詢、偵訊及本院審理中均坦認涉有
    前開運輸第三級毒品及私運管制物品進口等犯行，其等雖另
    就主觀所認知之第三級毒品愷他命之數量，以當初與「咖啡
    」約定的數量只有80公斤，而非扣案之100 公斤，故其等以
    為只有80公斤云云資為辯解，然此非涉構成犯罪事實要素之
    不同，就上開犯行之主要構成要件，如運送行為、運送物確
    為管制物品之第三級毒品、進入我國國境之結果等節，被告
    杜明南、夏萬守俱已坦白承認，是其等前開所辯，對自白之
    結果尚無影響，自均應依上揭條例第17條第2 項規定減輕其
    刑。至被告吳老權於警詢及偵訊中皆否認犯行，嗣於本院審
    理中始自白犯行，尚無從依同條例第17條第2 項之規定減輕
    其刑，附此敘明。
  (三)爰審酌被告等人為牟取不當利益，不惜違法犯禁，運輸高達
    約100 公斤之第三級毒品愷他命進口，數量龐大，若流入市
    面，將助長毒品氾濫，對我國社會之安寧秩序及國人之健康
    產生之危害至鉅。又被告夏萬守係受「咖啡」委託，與之共
    同策劃、統籌、聯繫本案犯行之主要人物，被告杜明南則係
    接受被告夏萬守之指示配合於海上接運之人，雖被告夏萬守
    約定之報酬20萬元，尚較被告杜明南約定之150 萬元報酬為
    低，然倘被告夏萬守未覓得被告杜明南負責接運工作，當得
    另覓他人取而代之，顯見被告夏萬守於本案犯行中所擔任角
    色實為關鍵，可責性較被告杜明南為高。至被告吳老權係事
    中參與之共犯，亦非本案之核心人物，且除依固定航次取得
    獲利外，未另行約定報酬，其行為分擔較之被告杜明南相對
    更輕。並念及被告杜明南、夏萬守於犯後均始終坦承犯行，
    被告吳老權亦於本院審理中坦認不諱，態度皆尚可，所運輸
    之第三級毒品愷他命甫入境即遭查獲，尚未流入市面，並未
    進一步造成國計民生之損害，又被告夏萬守、杜明南原謀議
    運輸第三級毒品愷他命之數量為80公斤等情。另考量被告夏
    萬守前於75年間即曾違反懲治走私條例為法院判決有罪確定
    ，素行非佳，被告杜明南、吳老權則未有何等前科等素行資
    料，素行尚可，有臺灣高等法院被告前案紀錄表3 份在卷可
    稽。並斟酌被告杜明南、吳老權及夏萬守教育程度分別為小
    學畢業、未就學及五專畢業，職業均為漁夫，被告杜明南已
    婚及有1 名未成年子女，經濟狀況貧寒，被告吳老權已婚，
    其妻現罹乳癌第四期，經濟狀況亦為貧寒，被告夏萬守現無
    婚姻關係，家有年逾90歲之母親，經濟狀況勉持等節，有被
    告等人之警詢筆錄、其等於本院審理中之陳述及高雄醫學大
    學附設中和紀念醫院診斷書1 份足參，暨參酌被告等人之犯
    罪動機、目的等一切情狀，認檢察官對被告杜明南、夏萬守
    皆具體求刑有期徒刑8 年，併科罰金30萬元；對被告吳老權
    具體求刑有期徒刑15年，併科罰金50萬元，均核屬過重，爰
    分別量處如主文所示之刑，以示懲儆。
  (四)至被告杜明南之辯護人為其陳稱：被告杜明南出身清苦，一
    身清白，結婚後在其妻鼓勵下創業購船，因日本311 地震後
    魚貨交易價格下跌，一時失慮始違犯本案等語；被告吳老權
    之辯護人為其陳稱：被告吳老權受僱於被告杜明南，一開始
    只知道要走私，並不知道走私物品係毒品，後來搬上船之物
    品看起來像是毒品，當時在海上已無法回頭，只好一起搬運
    ，又被告吳老權之妻已係乳癌末期，急需用錢才犯下本案等
    語；被告夏萬守之辯護人為其陳稱：被告夏萬守原先只答應
    運送第三級毒品愷他命80公斤，不知實係100 公斤，且後來
    因被查獲，所以並未取得約定之報酬，毒品也未流入市面，
    未危害民眾健康等語，並均請求依刑法第59條規定減輕其刑
    。然按刑法第59條之酌量減輕其刑，必於犯罪之情狀，在客
    觀上足以引起一般同情，認為即予宣告法定最低度刑期猶嫌
    過重者，始有其適用（最高法院51年台上字第899 號判例意
    旨參照）。本案被告等人參與私運之第三級毒品愷他命進口
    之數量甚鉅，對國人之身體健康及社會治安，所造成之潛在
    性危險至為嚴重，難認其等犯罪情狀有何情輕法重，而在客
    觀上顯可憫恕之情形。被告等人坦認犯行之犯後態度、犯罪
    情節、素行、家庭經濟狀況等因素，本院均已於被告所犯罪
    刑之法定刑度內審酌，自無另適用刑法第59條規定之餘地，
    併此敘明。
三、沒收：
  (一)按愷他命係毒品危害防制條例第2 條第2 項第3 款所定之第
    三級毒品，應認係違禁物。又販賣愷他命而被查獲，其所販
    賣之愷他命，係供實行販賣犯罪行為所使用之目的物，亦屬
    供犯罪所用之物。而供犯罪所用之物併具違禁物之性質者，
    因違禁物不問是否屬於犯罪行為人所有，均應宣告沒收，自
    應優先適用刑法第38條第1 項第1 款之規定（最高法院100
    年度第3 次刑事庭會議決議可資參照）。又按共同正犯因相
    互間利用他人之行為，以遂行其犯意之實施，本於責任共同
    之原則，有關沒收部分，對於共犯間供犯罪所用之物，自均
    應為沒收之諭知（最高法院89年度台上字第6946號判決意旨
    參照）。復按共同正犯應就全部犯罪結果負其責任，是其犯
    罪所得之財物如為現金者，應合併計算，且於全部或一部不
    能沒收時，以其財產抵償之，惟為避免執行時發生重複沒收
    、抵償之情形，各共同正犯之間係採連帶沒收主義，於裁判
    時應諭知被告共同犯罪所得之財物應與其他共同正犯連帶沒
    收之，不得就全體共同正犯之總所得，對各共同正犯分別重
    複諭知沒收（最高法院97年度台上字第697 號判決意旨參照
    ）。然按現金如全部或一部業經扣案，則該扣案部分之應沒
    收物既無發生重複執行沒收之虞，即無適用共犯連帶沒收主
    義之餘地（最高法院98年度台上字第7877號、99年度台上字
    第4787號判決意旨參照）。
  (二)經查，扣案如附表一編號1 所示之愷他命99包（均含包裝袋
    ；驗前總毛重103,029 公克；驗前總淨重99,767.7公克；純
    度約99% ；驗前純質淨重98,770.02 公克；驗餘總淨重99,7
    66.59 公克），均係查獲之第三級毒品，參諸上開決議意旨
    ，即屬違禁物，皆應依刑法第38條第1 項第1 款之規定，不
    問屬於犯罪行為人與否，予以宣告沒收；又包裝上開第三級
    毒品愷他命之包裝袋，與毒品無從析離，皆應視為違禁物，
    宣告沒收；至鑑驗耗損部分，因已滅失不存在，自無庸併予
    宣告沒收。扣案如附表一編號2 至編號7 所示之物，分別係
    被告等人所有，供本案運輸第三級毒品犯罪所用之物；如附
    表一編號8 所示之現金20萬元，係被告杜明南因犯本案運輸
    第三級毒品罪所得之財物，分據被告等人供陳明確，均應依
    毒品危害防制條例第19條第1 項之規定，於被告等人罪刑項
    下，宣告沒收。而如附表一編號8 所示之現金20萬元因已扣
    案，並無重複執行沒收之虞，揆諸上開判決意旨，並無庸諭
    知連帶沒收，附此說明。另如附表一編號9 所示之10萬元，
    同係被告杜明南因犯本案運輸第三級毒品罪所得之財物，雖
    未扣案，仍應依同條例第19條第1 項之規定，宣告於本案之
    共同正犯即「咖啡」、被告杜明南、吳老權及夏萬守間連帶
    沒收，如全部或一部不能沒收時，以其等之財產連帶抵償。
    至扣案之如附表二所示之物，經核尚無證據證明與本案相關
    ，爰均不予宣告沒收。
據上論斷，應依刑事訴訟法第299 條第1 項前段，毒品危害防制
條例第4 條第3 項、第17條第2 項、第19條第1 項，懲治走私條
例第2 條第1 項、第11條、第12條，刑法第11條、第28條、第55
條、第38條第1 項第1 款，判決如主文。
本案經檢察官顏漢文到庭執行職務。
中    華    民    國   100    年    11    月    22    日
                  刑事第十二庭  審判長法  官  黃建榮
                                      法  官  李貞瑩
                                      法  官  王榆富
以上正本證明與原本無異。
如不服本判決應於收受送達後10日內向本院提出上訴書狀，並應
敘述具體理由；如未敘述上訴理由者，應於上訴期間屆滿後20日
內向本院補提理由書（均須按他造當事人之人數附繕本）「切勿
逕送上級法院」。
中    華    民    國   100    年    11    月    22    日
                                      書記官  莊正彬

附表一：
┌──┬──────────┬─────────────┐
│編號│   扣押物品名稱     │        備    註          │
├──┼──────────┼─────────────┤
│ １ │愷他命99包          │均含包裝袋；驗前總毛重103,│
│    │                    │029 公克；驗前總淨重99,767│
│    │                    │.7公克；純度約99% ；驗前純│
│    │                    │質淨重98,770.02 公克；驗餘│
│    │                    │總淨重99,766.59 公克。    │
├──┼──────────┼─────────────┤
│ ２ │LG品牌行動電話1 支（│SIM 卡為夏萬守所有而提供杜│
│    │序號：00000000000000│明南使用，行動電話為吳老權│
│    │400 號，門號：861368│所有，均杜明南用以與夏萬守│
│    │0000000 號）        │聯絡本案犯行所用之工具。（│
│    │                    │警二卷第2 、22頁）        │
├──┼──────────┼─────────────┤
│ ３ │LG品牌行動電話1 支（│杜明南所有，用以與夏萬守聯│
│    │序號：00000000000000│絡本案犯行所用之工具。（警│
│    │600 號，門號：098383│二卷第2 頁反面）          │
│    │5995號）            │                          │
├──┼──────────┼─────────────┤
│ ４ │SAMSUNG 品牌行動電話│夏萬守所有，用以與「咖啡」│
│    │1 支（Ｚ0000000000000│聯絡本案犯行所用之工具。（│
│    │號，門號：0000000000│警二卷第2 頁）            │
│    │號）                │                          │
├──┼──────────┼─────────────┤
│ ５ │電話卡資料2 張（號碼│夏萬守所有，用以與「咖啡」│
│    │分別為00000000000 、│聯絡本案犯行所用之工具。（│
│    │00000000000 號，均無│警二卷第2 頁）            │
│    │SIM卡）             │                          │
├──┼──────────┼─────────────┤
│ ６ │防水塑膠袋1 批      │即飼料袋，為杜明南所有，供│
│    │                    │包覆本案運輸之第三級毒品愷│
│    │                    │他命之用。（本院訴字卷第10│
│    │                    │2 頁反面）                │
├──┼──────────┼─────────────┤
│ ７ │筆記本1本           │杜明南所有，供被告等人聯絡│
│    │                    │接運第三級毒品愷他命地點之│
│    │                    │用。（警二卷第5頁）       │
├──┼──────────┼─────────────┤
│ ８ │現金新臺幣20萬元    │杜明南所收受之報酬（前金）│
│    │                    │。（警一卷第6頁）         │
├──┼──────────┼─────────────┤
│ ９ │新臺幣10萬元        │杜明南所收受之報酬（前金）│
│    │                    │，2 萬元借予夏萬守之女友，│
│    │                    │3 萬元借予吳老權，5 萬元供│
│    │                    │出港花費所用，均未扣案。（│
│    │                    │本院訴字卷第103 、107 頁反│
│    │                    │面）                      │
└──┴──────────┴─────────────┘

附表二：
┌──┬──────────┬─────────────┐
│編號│扣押物品名稱        │  備    註                │
├──┼──────────┼─────────────┤
│ １ │Sony Ericsson 品牌行│阿曼所有，無證據證明與本案│
│    │動電話，門號00000000│相關。                    │
│    │35號，序號0000000000│                          │
│    │4042-6。            │                          │
├──┼──────────┼─────────────┤
│ ２ │NOKIA 品牌行動電話1 │杜明南所有，無證據證明與本│
│    │支（門號：0000000000│案相關。                  │
│    │8 號）              │                          │
└──┴──────────┴─────────────┘

附錄本判決論罪科刑法條：
毒品危害防制條例第4 條
製造、運輸、販賣第一級毒品者，處死刑或無期徒刑；處無期徒
刑者，得併科新臺幣2 千萬元以下罰金。
製造、運輸、販賣第二級毒品者，處無期徒刑或7 年以上有期徒
刑，得併科新臺幣1 千萬元以下罰金。
製造、運輸、販賣第三級毒品者，處5 年以上有期徒刑，得併科
新臺幣7 百萬元以下罰金。
製造、運輸、販賣第四級毒品者，處3 年以上10年以下有期徒刑
，得併科新臺幣3 百萬元以下罰金。
製造、運輸、販賣專供製造或施用毒品之器具者，處1 年以上7
年以下有期徒刑，得併科新臺幣1 百萬元以下罰金。
前五項之未遂犯罰之。

毒品危害防制條例第19條
犯第4 條至第9 條、第12條、第13條或第14條第1 項、第2 項之
罪者，其供犯罪所用或因犯罪所得之財物，均沒收之，如全部或
一部不能沒收時，追徵其價額或以其財產抵償之。
為保全前項價額之追徵或以財產抵償，得於必要範圍內扣押其財
產。
犯第4 條之罪所使用之水、陸、空交通工具沒收之。

懲治走私條例第2 條
私運管制物品進口、出口逾公告數額者，處7 年以下有期徒刑，
得併科新臺幣3 百萬元以下罰金。
前項之未遂犯罰之。
第1 項所稱管制物品及其數額，由行政院公告之。

懲治走私條例第12條
自大陸地區私運物品進入臺灣地區，或自臺灣地區私運物品前往
大陸地區者，以私運物品進口、出口論，適用本條例規定處斷。